【裁判字號】    97,親,59
【裁判日期】    971112
【裁判案由】    否認婚生子女
【裁判全文】
臺灣彰化地方法院民事判決                97年度親字第59號
原      告  甲○○
被      告  乙○○
                        樓之1.
上列當事人間否認婚生子女事件，本院於九十七年十月二十九日
言詞辯論終結，判決如下：
    主  文
原告之訴駁回。
訴訟費用新台幣參仟元由原告負擔。
    事實及理由
一、原告主張略以：原告與被告乙○○於民國92年1月17日結婚
    ，婚後在95年6月即分居離家出走，並後並於96年2月27日兩
    造達成協議離婚並登記完成，惟其間原告於95年10間即與訴
    外人陳炳村同居，並於96年3月6日與訴外人陳炳村完成結婚
    ，嗣於96年9月29日在員林鎮蕭弘智診所生下一女陳佳均。
    原告懷孕期間為95年底，雖與被告有配偶之實，但彼時原告
    已與訴外人陳炳村同居，故陳佳均並非原告與被告乙○○之
    婚生女，爰提起否認婚生子女之訴。並聲明：確認原告甲○
    ○與訴外人陳炳村所生之女陳佳均非被告乙○○與原告甲○
    ○婚生之女。
二、按原告之訴，依其所訴之事實，在法律上顯無理由者，法院
    得不經言詞辯論，逕以判決駁回之，民事訴訟法第249 條第
    2 項定有明文。
三、按否認子女之訴，由夫起訴者，以妻及子女為共同被告；由
    妻起訴者，以夫及子女為共同被告，民事訴訟法第589之1條
    第1項定有明文，依原告提起本件訴訟之書狀意以觀，本件
    係屬否認子女之訴，照首開規定，即應將子女即陳佳均與乙
    ○○列為共同被告，惟原告之訴訟於訴狀上之被告欄僅列被
    告乙○○而已，此即不合乎前開規定，故本件即屬在法律上
    顯無理由，應以判決駁回之。
四、依民法第1062條第1項規定「從子女出生日回溯第一百八十
    一日起至第三百零二日止，為受胎期間」；同法第1063條1
    項規定「妻之受胎，係在婚姻關係存續中者，推定其所生子
    女為婚生子女」。原告與被告乙○○之婚姻存續期間係92年
    1 月17日至96年2月27日止，另原告與訴外人陳炳村自96年3
    月6日起即有婚姻關係，而原告所生女陳均佳係96年9月29日
    生，則回溯第一百八十一日起至第三百零二日止，恰橫跨前
    開原告與被告乙○○；原告與訴外人陳炳村之婚姻存續期間
    中，是原告所生女陳佳均依上開規定，亦有推定或為被告乙
    ○○之女；或為訴外人陳炳村之女，是類此案件，應尋民事
    訴訟法第591條之規定提起就母再婚後所生子女確定其父之
    訴，以為救濟，附此說明。
據上論結，本件原告之訴為無理由，依民事訴訟法第78條，判決
如主文。
中    華    民    國    97    年    11    月    12    日
                  家事法庭      法  官
以上正本係照原本作成。
如不服本判決，應於判決送達後20日之不變期間內，向本院提出
上訴狀。
                              書記官  葉惠英
中    華    民    國    97    年    11    月    18    日


司法院資訊處製作；財團法人民間司法改革基金會備份。
